【裁判字號】    88,訴,607
【裁判日期】    891011
【裁判案由】    清償借款
【裁判全文】
臺灣屏東地方法院民事判決  八十八年度訴字第六○七號
    原      告  甲○○
    訴訟代理人  孔褔平律師
    被      告  乙○○      住.
    訴訟代理人  洪耀宗律師
右當事人間請求清償借款事件，本院判決如左：
    主      文
被告應給付原告新台幣參佰萬元及自民國八十五年五月十日起至清償日止按週年利率
百分之五計算之利息。
訴訟費用由被告負擔。
本判決於原告以新台幣壹佰萬元供擔保後，得假執行。但被告於假執行程序實施前，
如以新台幣參佰萬元預供擔保，得免為假執行。
    事      實
甲、原告方面：
一、聲明：求為判決如主文第一項所示及以供擔保為條件之假執行宣告。
二、陳述：
    被告於民國八十五年二月九日向原告借款新台幣（下同）三百萬元，依週年利率
    百分之五計算之利息，該款於當日收訖無訛，並約定於八十五年五月九日全部清
    償完畢，立有借據一紙為憑，詎被告屆期仍未清償，經一再催促，均置之不理，
    為此基於借款返還請求權訴請被告給付上揭金額及利息。
三、証據：提出借據及原告活期儲蓄存款存摺各一件為証，並聲請將借據送鑑定。
乙、被告方面：
一、聲明：求為判決（一）原告之訴駁回。（二）如受不利判決，願供擔保請准免為
    假執行。
二、陳述：
    被告並未向原告借款三百萬元，亦未書立任何借據，原告所提借據上之印文及簽
    名均非被告所為，該借據係原告所偽造，原告非但偽造本案之借據，且曾偽造被
    告簽名之本票六紙，經被告於前案提起確認本票債權不存在之訴，經送法務部調
    局及內政部警政署刑事警察局鑑定結果，本票上簽名之字跡確非被告所簽，並經
    本院潮州簡易庭及本院判決原告敗訴在案，然原告仍未罷休，繼於本件訴訟重施
    故計。
三、証據：提出民事裁判三件、証明書及法務部調查局鑑定通知書各一件為証。
    理      由
一、本件原告主張被告於八十五年二月九日向原告借款三百萬元，依週年利率百分之
    五計算之利息，該款於當日收訖無訛，並約定於八十五年五月九日全部清償，立
    有借據一紙為憑，詎被告屆期仍未清償，經一再催促，均置之不理，為此基於借
    款返還請求權訴請被告給付上揭金額及法定遲延利息。而被告則以其並未向原告
    借款三百萬元，亦未書立任何借據，原告所提借據上之印文及簽名均非被告所為
    ，該借據係原告所偽造等語置辯。
二、原告主張被告向其借款三百萬元，業據其提出借據一件為証，惟為被告所否認，
    經本院將借據及被告所自認為其所簽名及蓋章之不動產買賣契約書及買賣契約憑
    証送內政部警政署刑事警察局鑑定，經以特徵比對法鑑定結果，借據上「乙○○
    」印文、簽名筆跡與不動產買賣契約憑証及不動產買賣契書上「乙○○」印文、
    簽名筆跡相符，有內政部警政署刑事警察局八十九年七月二十七日刑鑑字第九九
    五三八號鑑驗通知書在卷可按；又原告自八十五年二月六日至二月九日間從其存
    摺提領之現金為三百二十萬元，此有原告所提台東區中小企業銀行之活期儲蓄存
    款存摺可証，則原告主張被告於八十五年二月九日向原告借款三百萬元，該款於
    當日收訖無訛，並約定於八十五年五月九日全部清償，立有借據一紙為憑等情，
    即有可採。從而，原告主張被告應給付原告三百萬元及自八十五年五月十日起至
    清償日止按週年利率百分之五計算之利息，於法自屬有據，應予准許。
三、兩造均陳明願供擔保，聲請宣告假執行或免為假執行，核均無不合，爰各酌定相
    當擔保金額，併准許之。
據上論結，本件原告之訴為有理由，依民事訴訟法第七十八條、第三百九十條第二項
、第三百九十二條，判決如主文。
中      華      民      國    八十九    年      十      月      十一    日
                                    臺灣屏東地方法院民事第二庭
~B審判長法官  洪有川
~B法      官  王幸華
~B法      官  黃義成
右為正本係照原本作成。
如不服本判決，應於送達後廿日內，向本院提出上訴狀。
~B法院書記官  徐建功
中      華      民      國    八十九    年      十      月      十一    日


司法院資訊處製作；財團法人民間司法改革基金會備份。
